# 国有资产无偿划转如何财务处理及依据

提问人：cta 时间：2011-10-24 15:59:01
划出方，借：资本公积 贷：存货 固定资产。 划入方，借：存货 固定资产 贷：
资本公积

回答人：chenyiwei
原先《企业会计制度——会计科目和会计报表》中“资本公积”科目的使用说明中，对无偿调出、调入固定资产的会计处理有规定。 新准则下，无偿划转构成企业合并的，按企业合并准则的相关规定处理；其他不构成企业合并的情况，也可沿用以前的处理方法。